【裁判字號】    88,訴,287
【裁判日期】    890208
【裁判案由】    違反藥事法
【裁判全文】
臺灣臺南地方法院刑事判決                          八十八年度訴字第二八七號
    公  訴  人  臺灣台南地方法院檢察署檢察官
    被      告  丙○○
右列被告因違反藥事法案件，經檢察官提起公訴（八十七年度偵字第一一二三九號）
，本院判決如左：
    主  文
丙○○連續明知為禁藥而販賣，處有期徒刑伍月，緩刑參年。
    事  實
一、丙○○在台南縣永康市○○路三七二號經營「許世堂中西藥房」，基於概括之犯
    意，自民國（下同）八十七年八月初起，明知綽號「阿吉」之成年男子所販賣俗
    稱「ＦＭ２」之藥物為未經核准而輸入之禁藥，仍向其購入後，再分別以每粒新
    台幣二十元之價格販賣給甲○○、丁○○等人。嗣於八十七年九月二十一日十五
    時三十分許，在上址為警查獲，並扣得「ＦＭ２」一千四百八十五粒。
二、案經台南市警察局第二分局報請台灣台南地方法院檢察署檢察官偵查起訴。
    理  由
一、訊據被告丙○○固坦承有自八十七年八月中旬起販賣扣案之白色藥丸，但否認知
    悉該「ＦＭ２」為禁藥，辯稱該白色藥丸不是「ＦＭ２」，而是安施眠錠，該藥
    為常用藥品手冊中所載之藥物，且為成大醫院之處方用藥，伊不知其為禁藥云云
    。惟查：右揭被告販賣扣案之白色藥丸「ＦＭ２」之事實，業據證人甲○○、丁
    ○○於警訊中及偵查中證述甚明，並有查獲之該白色藥丸一千四百八十五粒可稽
    。扣案之白色藥丸經送行政院衛生署檢驗結果含Ｆｌｕｎｉｔｒａｚｅｐａｍ成
    分，該藥品成分屬安眠鎮靜劑，業經行政院衛生署七十五年八月六日衛署藥字第
    五九七九九五號公告列入加強管制之藥品，復於八十年六月十二日以衛署藥字第
    九五四四七六號公告依劇藥管理，管制藥品之輸入除憑行政院衛生署核發藥品許
    可證外，仍需逐批申請行政院衛生署同意後始得輸入，有行政院衛生署藥物食品
    檢驗局八十八年四月二十九日藥檢壹字第八八Ｏ五七五四號檢驗成績書、行政院
    衛生署八十八年五月三日衛署藥字第八八Ｏ二四一二Ｏ號函、行政院衛生署七十
    五年八月六日衛署藥字第五九七九九五號公告、八十年六月十二日衛署藥字第九
    五四四七六號公告在卷足憑。本件扣案含Ｆｌｕｎｉｔｒａｚｅｐａｍ之白色藥
    丸係包裝於白色小罐及白色塑膠袋中，包裝上並無許可證號、製造商、批號或製
    造日期及製造廠等資料，然業經本院勘驗無誤，被告雖另提出上貼有品名標示之
    白色藥罐一只及標示證一張，惟尚無法據此認定扣案之藥品原本係包裝於被告所
    提出之包裝罐中，況被告於偵訊中自承其販賣該藥品係零賣，均無包裝（見偵卷
    第十八頁背面），則若被告所購入之藥品原係包裝於其所提出之包裝罐中，其實
    無將其分裝之理，又被告經營藥房已達八年之久，業據其於本院訊問時陳述在卷
    （見本院八十八年五月四日訊問筆錄），被告既為專業之人，依常情亦無不知散
    裝之藥品可能為未經核准而進口之藥物之理，是其前揭所辯均係卸責之詞，委無
    可採，本件事證已明，被告犯行洵堪認定。
二、查Ｆｌｕｎｉｔｒａｚｅｐａｍ係屬安眠鎮靜劑，業經行政院衛生署七十五年八
    月六日衛署藥字第五九七九九五號公告列入加強管制之藥品，管制藥品之輸入除
    憑行政院衛生署核發藥品許可證外，仍需逐批申請行政院衛生署同意後始得輸入
    ，本件被告所販賣之藥物未經行政院衛生署核准輸入，依藥事法第二十二條第二
    款、藥事法施行細則第六條、藥事法第三十九條第一項之規定，係屬禁藥。被告
    丙○○明知其為禁藥而販賣，核其所為係犯藥事法第八十三條第一項之明知為偽
    藥而販賣罪。其先後多次犯行，時間緊接，所犯為構成要件相同之罪，顯係基於
    概括之犯意反覆為之，應依連續犯之規定論以一罪並加重其刑。爰審酌被告犯罪
    之動機、目的、手段、所生之危害、犯罪後之態度等一切情狀，量處如主文所示
    之刑，以資懲儆。又被告前未曾受有期徒刑以上刑之宣告，有本院被告全國前案
    紀錄表在卷可憑，其經此教訓後，應知所警惕，信無再犯之虞，本院因認所宣告
    之刑以暫不執行為適當，併諭知緩刑三年，以勵自新。
三、公訴意旨另以：丙○○在其經營之前揭西藥房內意圖販賣而陳列「威而剛」禁藥
    ，因認其涉有藥事法第八十三條第一項之罪嫌云云。惟訊據被告丙○○堅決否認
    前揭犯行，辯稱該藥係「阿吉」寄賣，但因價錢太貴尚未賣出，其將該藥置於皮
    包內，僅供其先生用，並未陳列亦未賣出等語。查扣案之藍色藥丸經送行政院衛
    生署檢驗結果含威而剛（ＶＩＡＧＲＡ）之主要成分Ｓｉｌｄｅｎａｆｉｌ  ｃ
    ｉｔｒａｔｅ，威而剛藥丸於八十八年一月三十日始經行政院衛生署核准輝瑞大
    藥廠股份有限公司進口澳洲產製之「威而剛膜衣錠廿五公絲」（衛署藥輸字第Ｏ
    二二三八一號）、「威而剛膜衣錠五Ｏ公絲」（衛署藥輸字第Ｏ二二三八二號）
    、「威而剛膜衣錠一ＯＯ公絲」（衛署藥輸字第Ｏ二二三八三號），有行政院衛
    生署藥物食品檢驗局八十八年五月十九日藥檢壹字第八八Ｏ七一九二號檢驗成績
    書、行政院衛生署八十八年五月二十四日衛署藥字第八八Ｏ二九六九二號函、藥
    品許可證電腦資料三紙在卷可稽，在此之前並未核准輸入，是本件被告於八十七
    年九月二十一日被查獲之威而剛藥丸係屬未經行政院衛生署核准擅自輸入之藥品
    ，又不能證明係旅客或隨交通工具服務人員攜帶自用藥品進口者，則其屬藥事法
    第二十二條第二款之禁藥無疑。然查，該扣案之「威而剛」藥丸二十五顆，係於
    被告經營之藥房桌子抽屜內查獲，業經證人即查獲當日執行搜索之台南市第二分
    局警員乙○○證述在卷，雖被告辯稱係放在其皮包中，惟無論係置於皮包或抽屜
    中，均非陳列之行為，亦無法證明其有販賣之行為，則上不能證明被告有販賣或
    意圖販賣禁藥之犯行，則被告此部份犯罪尚屬不能證明，惟此部份與前開論罪科
    行之部分有實質上一罪關係，爰不另為無罪之諭知，併此敘明。
據上論斷，應依刑事訴訟法第二百九十九條第一項前段，藥事法第八十三條第一項，
刑法第十一條前段、第五十六條、第七十四條第一款，判決如主文。
中    華    民    國      八十九      年      二      月      八        日
                                  臺灣臺南地方法院刑事第三庭
                                                法  官
如不服本判決，應於送達後十日內，向本院提出上訴狀。
附錄本案論罪科刑法條全文：
藥事法第八十三條第一項
    明知為偽藥或禁藥，而販賣、供應、調劑、運送、寄藏、牙保、轉讓或意圖販賣
    而陳列者，處五年以下有期徒刑，得併科新台幣十萬元以下罰金。


司法院資訊處製作；財團法人民間司法改革基金會備份。
